臺灣高雄地方法院刑事判決　　　　　　　　　　　　九十一年度訴字第一三七五號
　　公　訴　人　臺灣高雄地方法院檢察署檢察官
　　被　　　告　甲○○
右列被告因違反毒品危害防制條例案件，經檢察官提起公訴（九十一年度毒偵字第六
六七號）及移送併辦（九十一年度毒偵字第一八六六號），本院判決如左：
    主  文
甲○○連續施用第一級毒品，處有期徒刑柒月；扣案之第一級毒品海洛因壹包（量微
無法秤重、包裝重零點貳零公克），沒收銷燬之。又施用第二級毒品，處有期徒刑參
月。應執行有期徒刑玖月；扣案之第一級毒品海洛因壹包（量微無法秤重、包裝重零
點貳零公克），沒收銷燬之。
    事  實
一、甲○○前因施用毒品案件，經依台灣高雄地方法院以九十年度毒聲字第五一一四
    號裁定送觀察、勒戒後，認無繼續施用毒品之傾向，由台灣高雄地方法院檢察署
    檢察官於民國九十年八月三十日以九十年度毒偵字第三七九二號不起訴處分確定
    。甲○○復基於施用第一級毒品之概括犯意，自九十一年一月初某日起至同年二
    月五日止，及於九十一年二月二十三日中午十二時三十分許回溯二十六小時內之
    某時（不含為警查獲之公權力拘束時間），連續在高雄縣旗山鎮○○街一弄二十
    號其住處及某不詳處所等處，以將海洛因摻水稀釋後以針筒注射之方式，施用第
    一級毒品海洛因多次。另基於施用第二級毒品之犯意，於九十一年二月七日下午
    五時三十分許回溯二十四小時內之某時，在某不詳處所，施用第二級毒品安非他
    命乙次，為警分別於九十一年二月七日下午四時三十分許、及於九十一年二月二
    十二日下午九時許，在上址住處查獲，並於九十一年二月七日下午四時三十分許
    查獲時，扣得第一級毒品海洛因乙包（量微無法秤重、包裝重○‧二○公克）。
    經台灣高雄地方法院以九十一年度毒聲字第一五○二號裁定送觀察、勒戒後，有
    繼續施用毒品傾向。
二、案經高雄縣警察局岡山分局及高雄市政府警察局三民第一分局報請台灣高雄地方
    法院檢察署檢察官偵查起訴及移送併案審理。
    理  由
一、右揭自九十一年一月初某日起至同年二月五日止施用第一級毒品海洛因之事實，
    業據被告甲○○於警訊及偵、審時坦承不諱，並被告於九十一年二月七日經警查
    獲之時所採集之尿液，經送請高雄縣政府衛生局檢驗之結果，呈現嗎啡之陽性反
    應，有該局九十一年二月二十二日９１煙檢字第２６２號煙毒尿液檢驗成績書乙
    紙附卷可稽，而扣案之白色粉末乙包，經送請法務部調查局鑑驗之結果，確係第
    一級毒品海洛因無訛，有該局九十一年三月二十日調科壹字第二二○○一三一○
    九號鑑定通知書乙紙在卷可參；是被告上開自白與事實相符，堪信為真實。而訊
    據被告雖矢口否認有施用第二級毒品安非他命、及於九十一年二月二十三日中午
    十二時三十分許回溯二十六小時內之某時施用第一級毒品海洛因之犯行，辯稱：
    伊自九十一年二月五日起即未再施用毒品，且僅施用第一級毒品海洛因，並無吸
    食安非他命云云。惟查：被告於九十一年二月七日經警查獲時所採集之尿液，經
    送高雄縣政府衛生局檢驗之結果，除呈現嗎啡之陽性反應外，亦呈現甲基安非他
    命之陽性反應，有該局上開煙毒尿液檢驗成績書乙紙附卷可按；而安非他命經口
    服投與後約百分之七十於二十四小時內自尿中排出，約百分之九十於九十六小時
    內自尿中排出，由於目前國內尿液中安非他命之檢驗僅為鑑定其是否呈陽性反應
    ，尚未定其含量，且安非他命成分之檢出與其投與方式、投與量、個人體質、採
    尿時間與檢測器之精密度等諸多因素有關，此經行政院衛生署藥物食品檢驗局八
    十一年二月八日藥檢壹字第００一一五六號函示在案。又被告於九十一年二月
    二十二日經警查獲，於翌（二十三）日中午十二時三十分所採集之尿液，經送請
    高雄市立凱旋醫院檢驗之結果，呈嗎啡之陽性反應，有該醫院九十一年三月二十
    八日高市凱醫檢字第００３９３號煙毒尿液檢驗成績書乙紙在卷可稽；而海洛因
    經施用入人體，平均約二十六小時內由其尿液中可驗出嗎啡陽性反應，此經行政
    院衛生署藥物食品檢驗局八十一年九月八日（八一）藥檢壹字第八一一四八八五
    號函示明確。足認被告確有於九十一年二月七日下午五時三十分許回溯二十四小
    時內之某時，在某不詳處所，施用第二級毒品安非他命，及於九十一年二月二十
    三日中午十二時三十分許回溯二十六小時內之某時，在某不詳處所，施用第一級
    毒品海洛因無訛，被告空言否認，顯係事後飾卸之詞，殊難採信。又被告前因施
    用毒品案件，經依台灣高雄地方法院以九十年度毒聲字第五一一四號裁定送觀察
    、勒戒後，認無繼續施用毒品之傾向，由台灣高雄地方法院檢察署檢察官於九十
    年八月三十日以九十年度毒偵字第三七九二號不起訴處分確定，有不起訴處分書
    乙紙在卷可按。其於五年內再犯毒品危害防制條例第十條之罪，經裁定送觀察勒
    戒，認有繼續施用毒品傾向，有台灣高雄地方法院九十一年度毒聲字第二五一七
    號裁定及台灣高雄看守所附設勒戒處所九十一年四月二十四日高所坤戒勒字第七
    ○二號函送之證明書乙份附卷可參。從而，本件事證明確，被告犯行洵堪認定。
二、按海洛因係第一級毒品，安非他命則為第二級毒品，毒品危害防制條例第二條第
    二項規定甚明，被告甲○○分別施用之，所為係犯該條例第十條第一項之施用第
    一級毒品罪，及同條第二項之施用第二級毒品罪。其多次持有海洛因及一次持有
    安非他命後，進而施用，其持有行為應被其施用之行為所吸收，不另論罪。被告
    先後多次施用第一級毒品海洛因之行為，時間緊接，犯罪構成要件相同，顯係基
    於概括犯意反覆為之，為連續犯，應依刑法第五十六條之規定以一罪論，並加重
    其刑。被告所犯施用第一級毒品、施用第二級毒品罪二罪之間，犯意各別，行為
    互殊，應予分論併罰。公訴人雖未敘及被告於九十一年二月二十三日中午十二時
    三十分許回溯二十六小時內之某時之施用第一級毒品犯行，惟此部分與公訴事實
    具連續犯之裁判上一罪關係，且經檢察官聲請併案審理，本院自得併予審究，附
    此敘明。爰審酌被告前經檢察官依初次觀察、勒戒後，無繼續施用毒品之傾向為
    不起訴處分確定後，仍不知悔改、警惕，猶繼續施用毒品，本不宜寬貸，惟其施
    用毒品僅戕害己身，未危及他人，所犯情節，及犯後態度等一切情狀，分別量處
    如主文所示之刑，並定其應執行之刑，以資懲儆。另扣案之第一級毒品海洛因乙
    包（量微無法秤重、包裝重○‧二○公克），應依毒品危害防制條例第十八條第
    一項前段之規定，宣告沒收併銷燬之（包裝袋因與毒品不能析離併予宣告沒收銷
    燬）。
據上論斷，應依刑事訴訟法第二百九十九條第一項前段，毒品危害防制條例第十條第
一項、第二項、第十八條第一項前段，刑法第十一條前段、第五十六條、第五十一條
第五款，判決如主文。
本案經檢察官呂幸玲到庭執行職務。
中      華      民      國      九十一    年      五    月    二十九    日
                                  臺灣高雄地方法院刑事第六庭
                                      法  官   洪榮家
右正本證明與原本無異。
如不服本判決，應於判決送達後十日內，向本院提出上訴狀。
                                       書記官  陳寰瑛
中      華      民      國      九十一    年      五    月    二十九    日
附錄本罪論罪科刑法條全文：
毒品危害防制條例第十條：
  施用第一級毒品者，處六月以上五年以下有期徒刑。
  施用第二級毒品者，處三年以下有期徒刑。
